---
title: "Analysis of Variance (Anova)"
format: revealjs
editor: visual
---

## Fungsi Anova

::: incremental
-   menguji perbedaan variasi antar kelompok (lebih dari 2) variabel yang akan kita uji
-   kita akan menguji household income and happiness
-   RQ: apakah terdapat perbedaan tingkat kebahagiaan ditinjau dari tingkat pendapatan?
:::

## Library

```{r,echo=TRUE}
library(psych)
library(tidyverse)
library(rstatix)
library(report)
```

## Membaca data

-   data pengukuran tingkat kebahagiaan
-   tingkat DIY

```{r,echo=TRUE}
income <- read_csv("income_happiness_diy.csv")
str(income)
```

## Visualisasi awal

```{r, echo=TRUE}
income %>% ggplot(aes(Income_hh, Happiness, color = Income_hh)) +
  geom_jitter()
```

## Membuat boxplot

```{r,echo=TRUE}
income %>% mutate(income_fct = as.factor(Income_hh)) %>% ggplot(aes(income_fct, Happiness, color=Income_hh)) + 
  geom_boxplot()
```

## Deskriptif

```{r,echo=TRUE}
income %>%
  group_by(Income_hh) %>%
  get_summary_stats(Happiness, type = "mean_sd")
```

## Uji anova

```{r,echo=TRUE}
beda <- aov(Happiness~Income_hh, data=income)
summary(beda)
```

## Effect Size

-   A small effect size is about .01.
-   A medium effect size is about .06.
-   A large effect size is about .14.

```{r,echo=TRUE}
report(beda)
```
